臺灣新竹地方法院刑事判決　　　　　　　　96年度易字第68號
公　訴　人　臺灣新竹地方法院檢察署檢察官
被　　　告　甲○○
　　　　　　　　　　　號
選任辯護人　張宛華律師
上列被告因竊盜案件，經檢察官提起公訴（95年度偵字第5263號
），被告於本院準備程序進行中，先就被訴事實為有罪之陳述，
經本院合議庭裁定由法官獨任進行簡式審判程序，本院判決如下
：
    主  文
甲○○竊盜，處有期徒刑陸月，如易科罰金，以新臺幣壹仟元折
算壹日；扣案之棉質手套壹只沒收之。
    事  實
一、甲○○於民國95年8月19日甫犯竊盜罪，為警於95年8月25日
    查獲（該案嗣經本院竹東簡易庭於95年9月21日以95年度竹
    東簡字第164號判決判處有期徒刑6月確定，於96年4月19日
    易科罰金執行完畢，不構成本案累犯），猶不知悔改，意圖
    為自己不法之所有，基於竊盜之單一犯意，於95年9月9日晚
    上6時許，騎乘車牌號碼IKY-567號重型機車前往新竹縣寶山
    鄉○○村○○路323號後方之土地公廟，右手穿戴棉質手套1
    只，徒手拆卸竊取丙○○所有以活動栓固定在土地公廟大門
    號之不銹鋼門2扇，得手後將之載往新竹縣寶山鄉○○村○
    ○路255號星羽資源回收公司變賣得款新臺幣（下同）1,595
    元；旋又於同日晚上6時45分許，返回附近之新竹縣寶山鄉
    ○○村○○路220號旁，徒手竊取由啟德機械起重工程股份
    有限公司製造以活動栓安裝於該處福德宮大門號之不銹鋼門
    1扇，得手後將之載往星羽資源回收公司欲加以變賣，惟因
    該公司業已關門休息而作罷；甲○○隨即載運上開不銹鋼門
    ，於同日晚上7時許返回新竹縣寶山鄉○○村○○路323號後
    方之土地公廟，著手拆卸竊取丙○○所有安裝於該土地公廟
    大門號之另1扇不銹鋼門扇時，為丙○○發現報警，於同日
    晚上8時許為趕赴上址之警員當場查獲，並扣得棉質手套1只
    、福德宮之不銹鋼門1扇，另在星羽資源回收公司扣得土地
    公廟之不銹鋼門2扇。
二、案經新竹縣警察局竹東分局報請臺灣新竹地方法院檢察署檢
    察官偵查起訴。
    理  由
一、前揭犯罪事實，業據被告甲○○於警詢偵查及本院審理時坦
    承不諱（見95年度偵字第5263號卷第12-21頁之95年9月10日
    警詢筆錄、第50-53頁之95年9月10日偵訊筆錄、本院96年5
    月23日準備程序筆錄、審判筆錄）；核與證人即被害人丙○
    ○警詢偵查時之證詞相符（見同上偵卷第22-25頁之95年9月
    9日及10日警詢筆錄、同上偵卷第65-66頁之95年11月8日偵
    訊筆錄）；並有證人即啟德機械起重工程股份有限公司人員
    乙○○警詢偵查時之證詞足佐（見同上偵卷第26-27頁之95
    年9月10日警詢筆錄、同上偵卷第66-67頁之95年11月8日偵
    訊筆錄）。被告竊取被害人丙○○所有以活動栓固定之不銹
    鋼門2扇，得手後將之載往星羽資源回收公司變賣得款1,595
    元之事實，復經證人即該公司負責人姚淑雲結證在卷（見同
    上偵卷第28-30頁之95年9月10日警詢筆錄、同上偵卷第67頁
    之95年11月8日偵訊筆錄），並有姚淑雲提出之95年9月9日
    資源回收資料單可憑（見同上偵卷第47頁）。此外，復有丙
    ○○、乙○○出具之贓物認領保管單2份（見同上偵卷第31-
    32頁）、扣押筆錄、扣押物品目錄表（見同上偵卷第33-36
    頁）、行竊現場及星羽資源回收公司之照片（見同上偵卷第
    38-42頁）附卷及棉質手套1只扣案可資佐證。被告自白核與
    事實相符，應堪採信。綜上所述，本件事證明確，被告竊盜
    犯行堪以認定，應依法論科。
二、核被告所為，係犯刑法第320條第1項之竊盜罪。按行為人以
    單一行為接續進行，縱令在犯罪完畢以前，其各個舉動，已
    與該罪之構成要件完全相符，但在行為人主觀上對於各個舉
    動，不過為其犯罪行為之一部分者，當然成立一罪；又數行
    為於同時同地或密切接近之時地實施，侵害同一之法益，各
    行為之獨立性極為薄弱，依一般社會健全觀念，在時間差距
    上，難以強行分開，在刑法評價上，以視為數個舉動之接續
    施行，合為包括之一行為予以評價，較為合理，則屬接續犯
    ，而為包括之一罪，此分別有最高法院28年上字第3429號判
    例、86年度臺上字第3295號判例可資參照。查本案被告於1
    小時內之密接時間內，在相近之地點，實施竊盜行為，縱令
    其3次舉動，已與竊盜罪之構成要件完全相符，惟依其主觀
    ，係基於同一竊盜犯意下而為，且依一般社會健全觀念，其
    各行為之獨立性極為薄弱，於刑法修正後，應認其所為屬接
    續，只論以一罪。爰審酌被告犯罪後坦承犯行，態度尚稱良
    好，前已涉犯竊盜罪遭警查獲，猶不知警惕，再犯本件竊盜
    罪，犯罪之目的在圖販賣得款花用，暨其生活狀況、品行、
    智識程度、犯罪之動機、目的、手段等一切情狀，量處如主
    文所示之刑，並諭知易科罰金之折算標準。扣案之棉質手套
    1只，係被告所有供行竊所用之物，業據其陳明在卷，應依
    刑法第38條第1項第2款之規定宣告沒收。
據上論斷，應依刑事訴訟法第273條之1第1項、第299條第1項前
段，刑法第320條第1項、第41條第1項前段、第38條第1項第2款
，刑法施行法第1條之1第1項、第2項前段，判決如主文。
中　　華　　民　　國　　96　　年　　 6　　月　　21　　日
                  刑事第五庭    法　官　吳靜怡
以上正本證明與原本無異。
如不服本判決，應於送達後10日內向本院提出上訴狀。
中　　華　　民　　國　　96　　年　　 6　　月　　21　　日
                                書記官　馮玉玲
附錄本案論罪科刑法條全文：
中華民國刑法第320條(普通竊盜罪、竊佔罪)
意圖為自己或第三人不法之所有，而竊取他人之動產者，為竊盜
罪，處5年以下有期徒刑、拘役或500元以下罰金。
意圖為自己或第三人不法之利益，而竊佔他人之不動產者，依前
項之規定處斷。
前二項之未遂犯罰之。
